# Camila Alejandra Astorga Batarce UX/UI Designer

☑ camilaastorgaO3@gmail.com

im www.linkedin.com/in/camilaab/

☐ https://cutt.ly/camilaastorga

**\( +569 78881863** 

# FORMACIÓN ACADÉMICA

#### Laboratoria Chile

Diseño UX /UI

2018 - 2019

## **Universidad Diego Portales**

#### Diseño industrial

2012 - 2018

## **DIPLOMADOS Y CURSOS**

#### Universidad Católica de Valparaíso (UC)

Diplomado Arquitectura de la Información y Experiencia de Usuario (DAIUX)

ABR 2021

#### Universidad de Chile (ICEI)

Taller de arquitectura la información para sitios web

DIC 2019

### PERFIL PROFESIONAL

¡Hola! Soy Diseñadora especializada en UX/UI, con más de 3 años de experiencia en diseño, en empresas de servicios profesionales. Me fascina el idear, proponer, diseñar, e implementar soluciones contextuales a las necesidades y casos de uso de mis clientes, agregando valor a sus experiencias digitales de cara a sus usuarios y/o clientes.

## **EXPERIENCIA LABORAL**

# **DRIMO** (UX / UI Desing)

SEP 2021 - NOV 2023

- Exposición de proyectos a clientes y equipo de trabajo
- · Actividades de investigación, diseño, y seguimiento
- Colaboración con stakeholders internos y externos multidisciplinarios para brindar calidad de servicio
- · Clientes Destacados: Latam Brazil, Turbus y CAV

## Enlace Inmobiliario (UI Desing)

ABR 2021 - SEP 2021

- Actividades de rediseño y mantenimiento de la plataforma inmobiliaria
- Actividades de Control de Calidad (QA)
- Coordinación junto al equipo de Desarrollo para la implementación de nueva funcionalidad y la mejora continua de la plataforma

# AMF Logistic (UX / UI Desing)

MAR 2019 - DIC 2020

- Gestión de Investigación de Diseño para Proyectos (Privados, Licitaciones)
- Actividades de Investigación con Usuarios
- Presentación de Propuestas de Diseño para el resto de la compañía
- Clientes Destacados: Parque del Recuerdo (Rediseño de Plataforma), Puerto Angamos (Sistema de Traslado de Cobre)

## **HERRAMIENTAS**

## Diseño de interfaz y experiencia

















Figma

Illustrator

Maze

Figjam Optimal Click up workshop

Jira

Miro